# 预期信用损失率--单项确认

提问人：sc909116 时间：2020-02-24 15:08:48
1 、在采用预期信用损失率的时候，什么时候对客户采用单项认定的方式？有一个客户已知已存在破产，公司正在向法院申报债权，这时候是按照单项认定做还是按照预期信用损失率算？假设我们已知可收回的金额是大于预期信用损失的。即若单项认定，那么坏账金额可能会小于用预期信用损失计算的金额。
2 、接上个问题，已知客户已经破产，但在 2019 年 12 月公司才向法院申报债权，法院刚刚才受理。请问我们假设用单项认定计提的话，如何判定可收回金额？如果判定不了，是否需要全额计提减值？

回答人：chenyiwei
1 、和原准则下类似，可适用单项认定的应收款项也是金额较大或者信用风险特征特殊的应收款项。客户已破产的情况可以认为属于后者。
2 、应聘请律师等专业机构对债务人的财产状况和偿债能力进行分析了解，结合资产负债表日后清算组和破产管理人的工作进展情况予以谨慎的分析评价。